Inventaris van het archief van de Heren van Altena
Nationaal Archief, Den Haag
- Persoonlijke stukken, C.
  - Frederik, graaf van Meurs. 1436-1440, IX.
    - Brief van Jacoba van Beieren aan de graaf van Meurs, waarin zij hem verzoekt de vrouwe van Heemskerk het rustig genot haar waard, gelegen in den lande van Altena, te verzekeren, en haar een vrijgeleide te verschaffen., (1436?); 41; 1 stuk
      Voor de afleiding van het jaartal zie no. 74.
  - Jacob, graaf van Horne. 1440-1469, X.
    - Acte, waarbij Philips de Goede Jacob van Horne, die hij ongeveer zeven jaren te voren te Keulen met de heerlijkheid Altena had beleend, voor leenmannen van Holland opnieuw met gezegde heerlijkheid verleit., 1447; 42; 1 charter
      (Reg.no. 74).
      Korteweg rep nr. 296
      Op een aangehecht papieren strookje staat te lezen: "in extractis commissariorum est infeudatio comitis de Morss de dato M.CCCC.XXXVI"
      74 1447 Augustus 17
      Phillips, hertog van Bourgondië, palatijn van Hollant, etc., oorkondt, dat hij omtrent zeven jaar geleden te Coelen Jacob, heer van Huerne en Althena ondermeer beleend had met de heerlijkheid Althena, behoudens nadere bevestiging door leenmannen van Holland, voor wie Jacob van Huerne heden verschenen is, en de heerlijkheid Althena met de stad Woudrichem, etc. op dezelfde voorwaarden ten leen heeft ontvangen, als waarop zijn vader deze van de grafelijkheid placht te houden.
      Gegeven upten zeven tiensten dach van Augusto int jair ons Heren duysent vierhondert zeven ende viertich.
      Oorspr. (Inv. no. 42). Met zegel en contrazegel van de oorkonder in rode was.
      "Op een aangehecht papieren strookje staat te lezen: ""in extractis commissariorum est infeudatio comitis de Morss de dato M.CCCC.XXXVI""."
      Afschrift van de brief in no. 68, fol. 172-173. Van de inventaris
    - Acte, waarbij Philips de Goede Jacob, graaf van Horne vergunt om een gedeelte der stadsmuren van Woudrichem af te doen breken en door woonhuizen te vervangen. (Origineel en vidimus)., 1460 en 1465; 43.1, 43.2; 2 charters
      (Reg.no. 82 en 87).
      Korteweg rep 311
      - 1465, vidimus, 43.1
        87 1465 December 12
        Burgemeesters, schepenen en raad van Woudrichem geven vidimus van de brief d.d. 1460 October 23 (zie no. 82).
        Ghegheven int jaer ons Heeren dusent vierhondert viiff ende tsestich op den twaelffsten dach In Decembir.
        Oorspr. (Inv. no. 43.1). Met zegel der stad Woudrichem in groene was.
      - 1460, origineel, 43.2
        82 1460 October 23
        Phillips, hertog van Boergoengnen, graaf van Hollant, etc., vergunt Jacob, graaf van Hoirne en heer van Altenae om een gedeelte der stadsmuren van Woudrichem, aangelegd ten, tijde, dat hertog Albrecht en Willem, graaf van Hollant, het land en de heerlijkheid van Altena in bezit hadden genomen, af te breken en door vounhuizen te vervangen op voorwaarde, dat Woudrichem voor hem en zijn nakomelingen steeds een open stad zal blijven.
        Gegeven in onser stad Bruessel op ten drije ende twintichsten dach in Octobri, in jair ons Heren duysent vierhondert ende tzestich.
        a. Oorspr. (Inv. no. 43.2). Met zegel van de oorkonder in rode was, geschonden.
        b. Gevidimeerd in de brief d.d. 1466 December 12 (zie no.87)
    - Stukken betreffende een geschil over de kosten van een proces, gevoerd door Dirk van Liesvelt tegen Jacob, graaf van Horne, schepenen van den lande van Altena en Gijsbert Quekel voor de Grote Raad te Mechelen., 1464; 44; 5 stukken
      (Reg.no. 83-86).
      83 1464 Augustus 28
      Dirck van Lyesvelt, enerzijds, en Dirck Claeszoon als gemachtigde van de graaf van Huerne en van schepenen van den lande van Altena, benevens Ghijsbrecht Quekel, anderzijds, sluiten ten overstaan van Apollonius Craye, Keizerlijk notaris, een overeenkomst, volgens welke zij hun geschil over de kosten van een voor de Grote Raad van de hertog van Burgundië gevoerd proces over 3 ½ morgen land, gelegen in den ambachte van Sleewijck, zullen onderwerpen aan de uitspraak van een scheidsgerecht, te vormen van de zijde van Dirck Claeszoon en Ghijsbrecht Quekel door Gerijt, heer van Assendelff, raad en Adam van Cleve, secretaris van de hertog, en van de zijde van Dirck van Lyesvelt door Mr. Heinrick van der Mye, doctor to de beide rechten en Jan Claeszoon, apothecaris op die Plaetse in dan Hage, eventueel met Pieter Rijck, licenciaat in de rechten en pastoor aldaar, als opperscheidsman.
      Anno a nativitate eiusdem millesimo quadrigentesimo sexagesimo quarto, indictione duodecime, mensis Augusti die vicesima octava.
      a. Oorspr. (Inv. no. 44). Met getekend zegel van de notaris.
      b. Translaat in het Frans op papier (Inv.no. 44).
      84 1464 Augustus 28
      Dirck van Lyesvelt, enerzijds, en Dirck Claeszoon en Ghijsbert Quekel, anderzijds, herroepen ten ovetstaan van Apollonius Craye, Keizerlijk notaris, de door hen aan hun respectievelijke procureurs bij de Grote Raad van de hertog van Burgandie verleende volmachten.
      Anno a nativitate eiusdem millesimo quadringentesimo sexagesimo quarto, indictione duodecima, mensis Augusti, die vicesima octavia.
      Oorspr. (Inv. no. 44). Met getekend zegel van de notaris.
      85 1464 November 21
      Gerard van Assendelff, Henrick van der Mye, Adam van Cleve en Johan Claeszoon als scheidsmannen uitspraak doende inzake het gaschil tussen Dirck van Lyesvelt, enerzljds, en de graaf van Heurne, schepenen van den lande van Altena en Ghijsbrecht Quekel, anderzijds, veroordelen laatstgenoemde om aan Dirck van Lyesvelt 17 ponden 6 groten Vlaams te betalen, doch verwijzen Dirck van Lyesvelt voor wat betreft zijn vordering tot schadeloosstelling wegens het onrechtmatig bezit, dat Ghijsbrecht Quekel drie jaar lang heeft gehad van de 3 ½ morgen land, waarover de rechtsstrijd liep, naar de gewone rechter.
      Le XXIme jour de novembre l'an de grace mil CCCC. soixante et quatre.
      Frans translaat op papier (Inv. no. 44 ). Gehecht aan de brief z.d. (zie no. 86).
  - Jacob, graaf van Horne. 1469-1486, XI.
    - Acte, waarbij Karel de Stoute Jacob van Horne's oudste zoon Jacob in de plaats van zijn vader, die afstand doet, met de heerlijkheid Altena beleent. (afschrift op perkament)., 1469; 45; 1 charter
      (Reg.no. 90).
      Korteweg p.300 nr. 328 (rep)
    - Acte, waarbij Lodewijk van Brugge, heer van den Gruythuyse, verklaart dat Jacob, graaf van Horne, die hem een losrentebrief van 25 pond 's jaars verkocht had, deze vóór de vastgestelde termijn heeft doen aflossen., 1473; 46; 1 charter
      (Reg.no. 91).
      90 1469 October 25
      Kaerel (hertog van Bourgondië) oorkondt, dat Jacob, graaf tot Hoirne hem de heerlijkheid Altena en de stad Woudrichem heeft opgedragen ten behoeve van zijn oudste zoon Jacob, die hij daarmede heeft beleend op dezelfde voorwaarden, als waarop deszelfs vader die van de grafelijkheid placht te houden.
      Gegeven up onse hove in den Haighe den vive ends twintichsten dach van Octoberi, anno viertien hondert negen ende tsestich.
      Afschrift op perkament, gecollationneerd door Van Buschhuysen (Inv. no. 46).
      91 1473 Juli 16
      Lodewijc van Brugge, graaf van Winchester, heer van den Gruythuyse, prins van Stecnhuyse, stadhouder-generaal van Hollant, Zeelant en Vrieslant, verklaart, dat Jacob, graaf van Huerne, heer van Altena, de losrentebrief van 25 ponden Vlaams 's jaars, gevestigd op zeker goed, door hem van de heren van Oud-Munster te Utrecht in erfpacht gehouden, die hij aan heer Lodewijk had verkocht, vóór de termijn van aflossing door Henric Loyenzoon, rentmeester van den lande van A1tena, heeft deen lossen.
      Up den zestienden dach van Julio. int jaer viertien hondert drie ende tseventich.
      Oorspr. (Inv. no. 46). Met zegel van de oorkonder in rode was.
    - Schepenbrief van Woudrichem, waarbij Frederik van Horne, heer van Montigny, ridder, ten behoeve van zijn broeder Jacob, graaf van Horne afstand doet van zijn moederlijk- en vaderlijk erfdeel voor wat betreft de goederen, gelegen binnen de vrijheid van Woudrichem en in den lende van Altena., 1480; 47; 1 charter
      (Reg.no. 95).
      Korteweg p.399-400 nr. 338
      95 1480 Maart 25
      Schepenen van Woudrichem oorkonden, dat Frederick, zoon tot Heurne, heer tot Montengys, etc., ridder, ten behoeve van zijn broeder Jacob, graaf tot Huerne, heer tot Althena, Corterschem, Cranendonck, etc., afstand heeft gedaan van alle roerende en onroerende goederen, welke hij bij de dood zijner moeder Johanna, gravin tot Huerne, vrouwe tot Althena, etc., geërfd had, zomede van die, welke hij bij het overlijden van zijn vader, thans verblijf houdende in het Observantenklooster der Franciscanen, zal erven, voor zover deze binnen de vrijheid van Woudrichem en in lande van Althena gelegan zijn.
      Gegeven int jare onss Heeren dusent viertianhondert ende tachtich opden vijff ende twijntichsten dach van Merte.
      Oorspr. (Inv. no. 47). Met zegels van Lambert van Huerne en
      Adriaen Aert Colenzoon in groene was.
    - Acten, waarbij Jacob, graaf van Horne zijn dienaar Klaas van Cronenborch, die voor hem borg was gebleven, zekere rechten en gunsten verleent. (afschriften)., 1484 en 1486; 48; 2 stukken
      (Reg.no. 98 en 101).
      98 1484 Augustus 25
      Jacob, graaf tzo Hornes, heer tzo Altenae, etc., verleent zijn dienaar en onderzaat Claes van Cranenborch terzake van de borgtocht, door deze ten behoeve van de graaf tegenover Lambrecht Millinck en anderen aangegaan, tiend, bede- en schatvrijdom van alzulke morgentalen, als Claes voornoemd van zijn vader, heer Hendrick van Cronenborch, ridder, geërfd heeft, benevens het recht omt over zijn goederen vrij te beschikken, zomede andere rechten, en begiftigt hem voorts met de accijns op het bier te Vuytwijck, een en ander op voorwaarde, dat hij desgewenst 's graven livrei zal dragen.
      Gedaen int jaer Ons Heeren duysent vierhondert ende vier ende tachtich, den vyffentwijntichsten dach in Augusto.
      Afschrift op papier, gecollationneerd door Splinter van Voern, openbaar notaris bij den Hove van Holland. (Inv. no. 48).
      101 1486 Juli 6
      Jacob, graaf zo Hoerne, heer zo Altenae, Corterssem, Cranendonck, etc., bekent, dat Claes van Cronenborch, voor hem borg zijnde, tegenover Lambrecht Millanck en anderen, 200 gouden leeuwen heeft betaald, en staat hem daarvoor de helft van alle in het dorp Almkerck vervallen breuken af voor zo lange tijd, totdat hij of zijn erfgenamen genoemd bedrag zullen hebben terugbetaald, terwijl hij hem voorts de vrijdom der morgentalen, die hij hem in de brief d.d. 1484 Augustus 25 (zie no. 98) heeft verleend, bevestigt.
      Int jaer ons Heeren duysent vierhondert sessindtachtentich, den zesten dach in Julio.
  - Johanna van den Gruythuyse, gravin van Horne. 1486-1502, XII.
    - Acten betreffende zekere door Jacob, graaf van Horne aan zijn toekomstige echtgenote Johanna van den Gruythuyse gedane huwelijksgiften. (vidimus)., 1477; 49; 1 charter
      (Reg.no. 93, 94 en 137).
      Korteweg nr. 347 (rep)
      93 (1477) Januari 18
      Leenmannen van Hollant oorkonden, dat Jacob, graaf van Hoerne, heer van Althena ingevolge de huwelijksvoorwaarden, door hem met jonkvrouwe Johanna, enige dochter van Lodewijck, graaf van Winchester, heer van den Gruythuyse, prins van Steenhuyse aangegaan, van heer Lodewijck 12.000 Rijnse gulden, in gerede penningen heeft ontvangen, waartegenover hij aan Johanna van den Gruythuyse en haar erfgenamen een rente van 600 Rijnse guldens 's jaars uit zijn revenuen van den lande van Althena toezegt, uit te keren op zodanige wijze, als bij huwelijksvoorwaarden is. bepaald, welke jaarrente zal kunnen worden afgelost met de genoemde som van 12.000 Rijnse guldens, terwijl de graaf van Hoerne daarenboven aan zijn bruid nog een lijfrente van 200 Rijnse guldens 's jaars uit gemelde revenuen toekent.
      Gegeven upten achtiensten dach van Januario int jaer duysent vierhondert zes entseventich nae beloop shoofs van Hollant.
      Gevidimeerd in de brief d.d. 1522 Januari 9 (zie regest no. 137).
      94 (1477) Januari 22
      Karel (Hertog van Bourgondië) bevestigt de door Jacob, graaf van Hoirne aan zijn bruid Johanna van den Gruythuyse gedane giften, vermeld in de brief d.d. 1477 Januari 18 (zie no. 93).
      Gegeven upten XXIIen dach in Januario int jaer ons Heeren M.CCCC. zevendetseventich na den loop van onsen Hove.
      137 (1522) Januari 9
      Het Hof van Holland geeft vidimus van de brieven d.d. 1477 Januari 8 (zie no. 93) en 1477 Januari 22 (zie no. 94).
      Upten Ixen Januarii anno XV hondert eenen twintich naer tscriven shoofs van Hollant.
      "Oorspr. (Inv. no. 49). Met zegel van ""justitie"" van den Hove in rode was."
    - Acte, waarbij Maximiliaan en Philips van Oostenrijk Johanna van den Gruythuyse, gravin van Horne, na opdracht van haar man met de heerlijkheid Altena belenen., 1486; 50; 1 charter
      (Reg.no. 100).
      100 1486 Februari 17
      Maximiliaen en Phillips, hertogen van Oostenrijk, graven van Hollant, etc., oorkonden, dat Jacob, graaf tot Horne, heer tot Altena etc., krachtens huwelijksvoorwaarden verplicht zijnde om aan zijn echtgenote Johanne van den Gruythuyze jaarlijks 1200 Rijnse guldens uit ztjn goederen uit te keren, doch ingevolge de door hem aan zijn broeder, de bisschop van Luydic, in de oorlog verleende hulp met aanzienlijke schulden belast zijnde, en begerende, dat zijn vrouw zich zelve en hun drie kinderen behoorlijk zal kunnen onderhouden, aan de stadhouder-generaal en de leenmannen van Hollant de heerlijkheid Altena heeft ogedragen ten behoeve van Johanne van den Gruythuyse voornoemd, welke vervolgens daarmede beleend is geworden.
      Gegeven upten zeventiensten dach van Februario int jair duysent vierhondert vive en tachtich na den loop van onsen hove van Hollant.
      Oorspr. (Inv. no. 50). Met zegel der oorkonders in rode was.
    - Acte, waarbij Everard van der Marck, heer van Arenberg en zijn zoons Everard en Robert zich verbinden terzake van het voorgenomen huwelijk tussen de jonge Everard van der Marck en Margaretha van Horne, om de moeder der bruid, Johanna van den Gruythuyse, weder in het bezit harer heerlijkheden Altena en Monnikenland te stellen, waaruit zij ingevolge kwaadwillige inblazingen door haar echtgenoot was verjaagd., 1494; 51; 1 charter
      (Reg.no. 107).
      Korteweg p.420 nr. 354 (rep)
      107 1494 November 14
      Everart van der Marcke, heer van Aerberch, Mirwar en Nieuwenberch, erfvoogd van Hespengouwe en van Sint Hubrecht in de Ardenn, benevens Everart, zijn oudste zoon, burggraaf van Bruessel, en Robrecht, zijn jongste zoon, verbinden zich naar aanleiding van het aanstaande huwelijk tussen Everart, oudste zoon tot Aerberch en jonkvrouwe Margriete van Huerne, dochter van de graaf van Huerne en van vrouwe Johanne van den Gruuethuse, gravin van Huerne, om laatstgenoemde, die tengevolge van kwaadwillige inblazingen door haar echtgenoot van haar heerlijkheden Altena en Monckenland is verjaagd, met behulp hunner vrienden, magen en helpers weder in het bezit dezer heerlijkheden te stellen en degenen, die de graaf van Huerne opgestookt hebben, te bestraffen, verbindende Everart junior zich om dit alles te volvoeren vóór aleer hij zijn rechten als echtgenoot op haar dochter en op de goederen, door deze ten huwelijk medegebracht, zal doen gelden.
      Gegeven int jaer onss Meeren dusent vierhondert vier ende tnegentich, den XIIIIten dach van Novembri.
      Oorspr. (Inv. no. 51). Met zegels van Everart van der Marcke senior en junior in rode was, dat van laatstgenoemde zwaar geschonden.
  - Jacob, graaf van Horne. 1504-1531, XIII.
    - Verklaring van leenmannen van Holland, houdende, dat Jacob, de jonge graaf van Horne, na opdracht van zijn vader door Philips, aartshertog van Oostenrijk, met de heerlijkheid Altena beleend is geworden., 1504; 52; 1 charter
      (Reg.no. 113).
      Korteweg rep. nr. 364
      113 1504 September 19
      Leenmannen van Hollant oorkonden, dat Jacob, graaf tot Hoerne, heer tot Althena, etc., ingevolge de overeenkomst, de le September 1504 aangegaan tussen jonkheer Jacob, de jonge graaf tot Hoerne, enerzijds, en Evereerd van der Marck, heer tot Arenborch etc., anderzijds, het land van Altena met al zjn toebehoren aan Phillips, aartshertog van Oistrijck, etc., heeft opgedragen ten behoeve van zijn zoon, de jonge graaf tot Hoerne, die daarmede door de aartshertog beleend is gewerden.
      Actum tot shertogenbossche ... op huyden des neghen thiensten dach van September, anno XVc ende viere.
      Oorspr. (Inv. no. 52). Met handtekening van N. Haneton.
    - Acte van leenmannen van Holland, waarbij Arend Spierinck van Wel, drossaard van Altena, verklaart, dat Jacob, de jonge graaf van Horne, hem de heerlijkheid Altena te goeder trouw ten behoeve zijner echtgenote, Margaretha van Croy, heeft overgedragen., 1505; 53; 1 charter
      (Reg.no. 114).
      114 1505 December 28
      Leenmannen van Hollandt oorkonden, dat Aert Spierinck van Weell, drossaard van den lande van Althenae, de overdracht der heerlijkheden en lande van Althenae, benevens de stad Woudrichem, welke hem door Jacob, de jonge graaf tot Huern, heer tot Althenae, Cortersschem, etc., op heden is gedaan, te goeder trouw ten behoeve van Margriete van Croeye, gravin tot Huern, etc., heeft aanvaard.
      Ghedaen ende gegeven int jaer ons Heeren vijffthienhondert ende vijff, opden acht ende twijntichsten dach in Decenbrii.
      Oorspr. (Inv. no. 53). Met zegel van Adriaen Lyoniszoon in groene was, dat van Mr. Andries van Haghen en Jan van Clootwijck verloren.
      145 1537 October 13
      Het Leenhof van Hollant, uitspraak doende in het geschil tussen Johan, graaf tzo Hoerne, eiser en impetrant van request-civiel, en de procureur-generaal van het Leenhof, verweerder, betreffende de opvolging in de heerlijkheid Althena, welke de Keizer na het kinderloos overlijden van eiser's broeder Jacob van Hoerne als een aan hem gedevolveerd recht of kwaad leen had doen sequestreren, waartegen eiser was opgekomen, voorgevende, dat zijn voorzaten de heerlijkheid van oudsher hadden bezeten als een Cleefs leen, verervende op alle mannelijke descendenten van de eerste stam, die daarmede beleend was geworden, wijst het request-civiel af, doch veroordeelt verweerder om eiser in het techtmatig bezit der heerlijkheid Altena met de stad Woudrichem te stellen.
      Gegeven den XIIIen dach van Octobri int jaer ons Heeren duysent vijf hondert zeven ende dertich.
      Oorspr. (Inv. no. 53). Met zegel en contrazegel van den Leenhove in rode was.
    - Acte van leenmannen van Holland, waarbij Jacob, de jonge graaf van Horne in verband met zijn reis naar Spanje de heerlijkheid Altena aan zijn echtgenote, Margaretha van Croy, verlijftocht., 1505; 54; 1 charter
      (Reg.no. 115).
      115 1505 December 30
      Leenmannen van Hollandt oorkonden, dat Jacob, de jonge graaf tot Huern, heer tot Althenae, Cortersschem, etc., in verband met zijn reis naar Spaengen, aan zijn echtgenote Magriet van Croey, gravin van Heurn, etc., zijn heerlijkheden en lande van Althena, benevens de stad Woudrichem heeft verlijftocht.
      Opden dertichsten dach van December, anno vijffthienhondert ende vijff.
      Oorspr. (Inv. no. 54). Met zegels van Jan van Clootwijck Reynnertszoon en Adriaen Lyoniszoon in groene was, het zegel van Mr. Andries van Haghen verloren.
    - Acte, waarbij Jacob, de jonge graaf van Horne, ridder van het Gulden Vlies, wegens verzuim van hulde en manschap door aartshertog Karel van Oostenrijk opnieuw met de heerlijkheid Altena wordt beleend., 1509; 55; 1 charter
      (Reg.no. 119).
      119 1509 Mei 20
      "Karel, aartshertog van Oistenrijck, etc., beleent Jacob, de jonge graaf van Hoirn, ridder van het Gulden Vlies, met de heerlijkheid Althenae en al hetgeen er toe behoort, overeenkomstig de brieven van "" relievemente"", hem verleend wegens verzuim van hulde en manschap na de resignatie, op 19 September 1504 door zijn vader Jacob, graaf van Hoi rne te zijnen behoeve gedaan."
      Upten XXen dach in Meye int jair ons Heeren duysent vijfhondert ende negen.
      Oorspr. (Inv. no. 55). Met zegel en contrazegel van de oorkonder in rode was.
    - Overeenkomst tussen Jacob, de jonge graaf van Horne, en Margaretha van Croy, enerzijds, en Everard van der Marck en Margaretha van Horne, anderzijds, betreffende de betaling van zekere door eerstgenoemd aan laatstgenoemd echtpaar verschuldigde gelden., 1509; 56; 1 charter
      (Reg.no. 120).
      120 1509 Juni 18
      Jacob, de jonge graaf tot Hoerne, en Margariete van Croy, echtelieden, komen met Everard, graaf van der Marck en tot Arenborch, etc., en Margarete, zwager en zuster van Jacob voornoemd, overeen, om de clausule in de huwelijksvoorwaarden, ten behoeve der beide laatsten door Jacob, graaf to Hoerne, hun wederzijdse vader en schoonvader gemaakt, volgens de welke eerstgenoemd echtpaar verplicht is, om desgemaand aan het laatstgenoemd echtpaar 7000 guldens, onder verband der heerlijkheid Altena, uit te keren, aldus te wijzigen, dat bij wijze van afbetaling der gezegde 7000 guldens, welke Everard van der Marck en zijn echtgenote aannemen te beleggen ten voordele van het huis Hoerne en daaraan blijvend te verbinden, Jacob, de jonge graaf tot Hoerne en Margariete van Croy, en derzelver nakomelingen hun een jaarlijkse rente van 300 guldens, gevestigd op de Altenase goederen, zullen uitkeren, waartoe Everard van der Marck en Margarete van van Hoerne alle vorige overeenkomsten, betreffende deze huwelijksvoorwaarden aangegaan, herroepen.
      Int jaer ons Heeren duysent vijfhondert ende neghen opten achttiensten dach in Junio.
      Oorspr. (Inv. no. 56). Met zegels van Jacob van Hoerne en Everard van der Marck in rode was benevens de handtekeningen der vier contractanten, benevens die van Johan van Hoerne, proost en kanunnik, Mr Johan Ferret, kanunnik en koster te Luydick, Gerart Vyzon, burgemeester te Luydick, Godert van Drakenvelt, heer tzo Goer, Daniel van Nuenhem, Willem van Hoerne, Zeegher van Weyborch, Peter van Stralen, Willem van Oeverheyt en Willem Stockxen als getuigen.
    - Acte betreffende een lening van 600 Rijnse Gulden door Jacob van Heel aan de graaf van Horne tegen een losrente van 36 Rijnse gulden's jaars., 1522; 57; 1 charter
      (Reg.no. 138).
      138 1522 Februari 3
      Schepenen van Woudrichem oorkonden, dat Jacob van Heell de graaf ven Hoern, etc., 600 Rijnse guldens geleend heeft tegen een losrente van 36 Rijnse guldens 's jaars.
      Gegeven int jaer ons Heren dusent viiff hondert ende twee ende twrijnticht opden derden dach in Februario.
      Oorspr. (Inv. no. 57). Met zegels van Willem van Riebeeck en Jan van Rijswijck in groene was.
  - Johan, graaf van Horne. 1531-1540, XIV.
    - Sententie van het Leenhof van Holland, waarbij aan Johan, graaf van Horne de heerlijkheid Altena, welke na de dood van zijn broeder Jacob door de procureur-generaal van gemeld Hof, in naam des Keizers was gesequestreerd, wordt toegewezen., 1537; 58; 1 katern
      (Reg.no. 145).
      Korteweg p.446-448 nr. 379 analyse
  - Philips van Montmorency, graaf van Horne. 1540-1568, XV.
    - Stukken, gediend hebbende in een proces van Maximiliaan van Horne, heer van Gaasbeek, tegen Philips van Montmorency., 1520; 2 charters (getransfigeerd)
      (Reg.no. 135 en 136).
      - Procuratie, 1520 december 24, 59.2
        135 1520 December 24
        Maximiliaen van Horne, ridder van het Gulden Vlies, raad en kamerheer des Keizers, heer van Gaesbeek, Hondschoote, Heeze en Leende en van Braine-le-Château, vrijgraaf der stad en heerlijkheid St. Winoxbergen, verleent procuratie op Mr. Josse Amzoon van Delft, lieenciaat in de rechten, en advocaat bij het Parlement van Parijs, in een proces tegen Philips van Montmorency.
        Le XXIIIIe jour de decembre XVc et vingt.